【裁判字號】    97,易,1363
【裁判日期】    970616
【裁判案由】    傷害
【裁判全文】
臺灣臺北地方法院刑事判決              97年度易字第1363號
公  訴  人  臺灣臺北地方法院檢察署檢察官
被      告  乙○○
上列被告因傷害案件，經檢察官提起公訴（97年度偵字第5528號
），本院判決如下：
    主  文
乙○○傷害人之身體，處有期徒刑參月，如易科罰金，以新臺幣
壹仟元折算壹日。
    事  實
一、乙○○與甲○○為朋友，於民國96年11月15日23時許，二人
    與友人在臺北市○○區○○街188 巷16號1 樓之「188 卡拉
    OK」店聚餐飲酒，乙○○因飲酒之細故，竟基於傷害人身體
    之犯意，持空啤酒杯1 只，毆打甲○○頭部，造成甲○○受
    有前額骨折、外傷後蜘蛛網膜下出血、前額撕裂傷等傷害。
二、案經甲○○訴由臺北市政府警察局大安分局報告臺灣臺北地
    方法院檢察署檢察官偵辦。
    理  由
一、本件被告乙○○對於檢察官起訴書證據清單所提人證、物證
    之證據能力均不加以爭執，而本院審核該等證據資料作成之
    情形，亦無不具證據能力之情況，則該等證據自有證據能力
    ，合先敘明。
二、經本院訊問後，被告雖坦承確有於前述時間、地點與告訴人
    甲○○及友人一起喝酒等情，惟矢口否認有何公訴意旨所指
    之犯行，辯稱：當時伊已經喝醉在一旁睡覺，聽別人說告訴
    人走過來踹伊，後來就自行跌倒，伊才站起來，沒多久後就
    聽到告訴人大喊一聲，說伊打人，實際上伊並未動手打人云
    云。
三、經查：
  (一)前述犯罪事實，業據證人即告訴人甲○○於警詢、偵訊時均
    結證屬實，而被告於本院審理時亦自承與告訴人甲○○素無
    怨恨，曾一起喝過7 、8 次酒（本院卷第11頁），則告訴人
    甲○○當無虛妄證述而誣告被告之可能。況證人即當時在「
    188 卡拉OK」店擔任服務之人員邱妃君，於警詢時雖供稱並
    未看到何人毆打告訴人，但亦證稱告訴人確有遭人毆打之情
    事。此外，告訴人因此受有前額骨折、外傷後蜘蛛網膜下出
    血、前額撕裂傷等傷害，亦有長庚紀念醫院診斷證明書及費
    用收據等件在卷可稽（偵卷第20、21頁）。綜此，由證人邱
    妃君之證詞及相關書證等證據，足證告訴人甲○○之指訴為
    可採信。
  (二)證人即當時亦在場喝酒之陳建銘、鄧博安，於偵訊時雖證稱
    告訴人係自行走過去踹被告，因此往後摔倒而受傷云云。惟
    查，證人邱妃君於作證時，明確證稱告訴人在現場有遭人毆
    打等情，已如前述，陳建銘、鄧博安二人之證稱，即與實情
    不符。況告訴人如係自行走過去踹被告，因此往後摔倒而受
    有傷害，則告訴人理應受有後腦杓等類似部位之傷害，而非
    前額骨折、前額撕裂傷等傷害。綜此，足見證人陳建銘、鄧
    博安應係與被告為喝酒之朋友關係，始為迴護被告之詞，不
    足採信。
  (三)綜上所述，由前述證人證詞及相關書證等證據，足見被告確
    有持空啤酒杯毆打甲○○頭部之事實，被告所辯無非卸責之
    詞，不足採信。是本件事證明確，被告犯行堪以認定，應予
    依法論科。
四、核被告所為，係犯刑法第277條第1項之普通傷害罪。爰審酌
    ：(一)被告係高中肄業之學歷，以擔任捷運局外包商工人為業
    ，智識程度非高；(二)被告與告訴人本為朋友關係，竟因飲酒
    之細故，以空酒杯毆打告訴人之犯罪動機、目的與手段；(三)
    被告所為造成告訴人受有前額骨折、外傷後蜘蛛網膜下出血
    、前額撕裂傷等傷害，危害非輕；(四)被告於警詢、偵訊及本
    院審理時均未能坦承犯行，難稱有悔意之犯後態度等一切情
    狀，量處如主文所示之刑，並諭知易科罰金之折算標準。
據上論結，應依刑事訴訟法第284 條之1 、第299 條第1 項前段
，刑法第277 條第1 項、第41條第1 項前段，刑法施行法第1 條
之1 ，判決如主文。
本案經檢察官高怡修到庭執行職務。
中    華    民    國    97    年    6    月    16    日
                      刑事第六庭法  官  林孟皇
本正本證明與原本無異。
如不服本判決，應於判決送達後10日內向本院提出上訴狀（應抄
附繕本）。告訴人或被害人如對於本判決不服者，應具備理由請
求檢察官上訴，其上訴期間之計算係以檢察官收受判決正本之日
期為準。
                                書記官  宋德華
中    華    民    國    97    年    6    月    16    日
附錄本案論罪科刑法條全文：
中華民國刑法第277條（普通傷害罪）
傷害人之身體或健康者，處三年以下有期徒刑、拘役或一千元以
下罰金。
犯前項之罪因而致人於死者，處無期徒刑或七年以上有期徒刑；
致重傷者，處三年以上十年以下有期徒刑。


司法院資訊處製作；財團法人民間司法改革基金會備份。
